【裁判字號】    97,簡上,598
【裁判日期】    970829
【裁判案由】    竊盜
【裁判全文】
臺灣板橋地方法院刑事判決             97年度簡上字第598號
公  訴  人  臺灣板橋地方法院檢察署檢察官
上  訴  人
即  被  告  甲○○
上列被告因竊盜案件，不服本院97年度簡字第2456號中華民國97
年5 月5 日第一審判決（聲請簡易判決處刑案號：97年度偵字第
6419號），提起上訴，本院判決如下︰
    主  文
上訴駁回。
    事實及理由
一、本案經本院審理結果，認第一審以上訴人即被告甲○○所為
    均係犯刑法第320 條第1 項之竊盜罪，分別判處罰金新臺幣
    3 千元，如易服勞役以新臺幣1 千元折算1 日；罰金新臺幣
    1 萬元，如易服勞役以新臺幣1 千元折算1 日；應執行罰金
    新臺幣12,000元，如易服勞役以新臺幣1 千元折算1 日。其
    認事用法均無違誤，量刑亦屬適當，應予維持，並引用如附
    件第一審判決書所記載之事實、證據及理由。
二、本件上訴人即被告甲○○上訴否認有竊盜之犯行，辯稱：本
    件扣案的馬克杯2 個，是我之前在特力和樂買的，當天我只
    是剛好帶在背包裡而已；我在家樂福買東西時，拿了酒要走
    出去結帳時，發現錢不夠，想說要把酒放回去，但是現場有
    推銷酒的小姐跟我聊天推銷，讓我一時忘記而走出結帳區，
    經安全人員攔住詢問，我即表示以上事實並配合處理，但安
    全人員帶我進到一個小房間，態度兇惡還動手打人，我才衝
    出房間，並非衝撞警衛云云。惟查：
    (一)本院依職權勘驗家樂福股份有限公司（以下稱家樂福公司
      ）中和分公司所提出案發當日現場監視器錄影帶畫面結果
      ，認被告於民國97年2 月13日下午3 時19分進入家樂福賣
      場之酒類展示區拿酒；於同日下午3 時21分，被告走出家
      樂福的收銀櫃台；於同日下午3 時23分，被告為家樂福員
      工2 人帶入房間，之後不久被告衝出該房間，並遭家樂福
      員工2 至3 人制止壓制在地等情甚為明確（見本院卷第39
      頁），並無被告所稱其本人在小房間中遭家樂福公司員工
      毆打，或有其他促銷小姐促銷等情形存在，顯見被告所辯
      並非實在。
    (二)再者，衡諸社會常情，一般人至家樂福此類大賣場購物時
      ，通常使用大賣場所提供之推車或提籃承裝欲購買之物品
      ，結帳後才置入自備或當場購買之袋子或背包離場；若有
      攜帶隨身背包者，多半會置於賣場外提供之免費置物箱內
      ，不會背入賣場中，以免瓜田李下之嫌；縱有人貪圖一時
      便利將自己所有之背包帶入賣場內購物，亦無將所購買之
      物品置入自己背包以招致誤會之理。查本件被告甲○○已
      逾而立之年，具有相當之社會經驗，其前於96年間因於相
      同之家樂福公司賣場內竊盜，甫經本院96年度簡字第5702
      復號判決判處拘役20日，緩刑2 年，緩刑期間付保護管束
      確定，此有臺灣高等法院被告前案紀錄表及前開判決書各
      1 份附卷可稽，衡情被告應比一般人對於在賣場內購物應
      避免招致誤會之情形更加敏感，顯難諉稱不知或不注意之
      理，詎被告於本件案發時仍將家樂福大賣場內之甜酒2 瓶
      置於自己之背包內，未結帳而離開櫃檯，其行竊之犯意已
      甚顯明，渠再辯稱並無行竊之意思云云，要屬無稽。
    (三)且查，本件被告遭查獲時，其背包內除竊得之甜酒2 瓶及
      骨瓷馬克杯2 個之外，並無他物，而甜酒2 瓶重量非輕，
      被告背負者空無一物之電腦包，與背負內有甜酒2 瓶之電
      腦包，兩者間重量差異甚鉅，應可明顯感覺重量之不同，
      亦應可明確知悉其所背負電腦包內確有裝入其他物品，不
      可能毫無感覺。是被告再辯稱其因為與促銷小姐談話，一
      時不注意，忘了將原欲購買的甜酒拿回去放，才直接走出
      收銀櫃檯，並沒有竊盜之意思云云，顯係卸飾之詞，不足
      採信。
    (四)至被告辯稱扣案之馬克杯2 個係其本人所有，並非行竊取
      得云云。經查，證人乙○○於本院審理中已證稱：本件案
      發當時我在特力和樂中和店擔任副店長，當天只有發生本
      案這件偷竊的事比較特別，沒有其他特別的事。這件是樓
      下的家樂福人員抓到一名竊賊，警察帶著那名竊賊到我們
      店裡面，說有查到兩個馬克杯，確認是否為我們的商品，
      經我們確認後，是我們店裡的商品無誤；我們當天也有查
      店裡的發票，並沒有出售這兩個馬克杯。我們賣的馬克杯
      是沒有包裝的，而且當時查獲的這兩個馬克杯還貼著條碼
      ，是沒有用過的，當天警察有把馬克杯還給我們等語，甚
      為明確（見本院卷第38-39 頁）。且本件查獲之骨瓷馬克
      杯2 個，為易碎之陶瓷製品，攜帶不便，鮮少有人隨身攜
      帶於易搖晃碰撞之隨身背包內，況且，本件被告遭家樂福
      安全人員查獲當時，前揭電腦包內之馬克杯2 個非但未有
      任何防護包裝，反而上下相疊置於同為易碎品之玻璃瓶裝
      甜酒旁，此有照片1 幀附卷可考（見偵查卷第29頁），核
      其情狀顯與常情有違，是本件被告再辯稱該2 個馬克杯係
      其所有隨身帶出來的云云，顯屬事後卸責之詞，要無可信
      。
    (五)綜上所述，本件被告上訴所辯節情悖於常理，難予採信，
      其上訴自應予駁回。
三、本件被告經合法傳喚無正當理由不到庭，爰依刑事訴訟法第
    371條之規定，不待其陳述逕行判決。
據上論斷，應依刑事訴訟第455 條之1 第1 項、第3 項、第368
條、第371 條、第373 條，判決如主文。
本案經檢察官陳旻源到庭執行職務。
中    華    民    國    97    年    8     月    29    日
              刑事第十三庭審判長法  官  李麗珠
                                法  官  俞秀美
                                法  官  許映鈞
以上正本證明與原本無異
不得上訴。
                                書記官  范煥堂
中    華    民    國    97    年    8     月    29    日
附錄本案論罪科刑法條全文：
中華民國刑法第320條
意圖為自己或第三人不法之所有，而竊取他人之動產者，為竊盜
罪，處 5 年以下有期徒刑、拘役或 5 百元以下罰金。
意圖為自己或第三人不法之利益，而竊佔他人之不動產者，依前
項之規定處斷。
前二項之未遂犯罰之。


司法院資訊處製作；財團法人民間司法改革基金會備份。
